【裁判字號】    98,上更(一),204
【裁判日期】    981215
【裁判案由】    偽造有價證券等
【裁判全文】
臺灣高等法院刑事判決             98年度上更(一)字第204號
上  訴  人
即  被  告  乙○○○
                  國民
選任辯護人  張泰昌律師
            陳淑玲律師
上列上訴人因偽造有價證券等案件，不服臺灣臺北地方法院94年
度訴字第 656號，中華民國95年3月7日第一審判決（起訴案號：
臺灣臺北地方法院檢察署93年度偵緝字第222、230號），提起上
訴，經判決後，由最高法院撤銷發回後，本院判決如下：
    主  文
原判決關於有罪部分撤銷。
乙○○○連續意圖供行使之用，而偽造有價證券，處有期徒刑貳
年。如附表所示之偽造支票均沒收。
    事  實
一、乙○○○為設於臺北市中正區○○○路○段一五二號十二樓
    之一之華敦管理顧問有限公司（下稱華敦公司）及華敦聯合
    會計師事務所（下稱華敦事務所）之財務部門負責人，因訂
    花之生意往來而與「一花中花鮮花坊」（下稱鮮花坊）負責
    人甲○○互有聯絡，並曾討論多項合作投資事項。民國九十
    一年六月間，甲○○因聽從乙○○○之建議，有意申請支票
    帳戶供日後使用，乃經由乙○○○介紹，委託臺中商業銀行
    臺北分行（下稱臺中商銀）業務員詹憲政為其辦理開戶事宜
    ，並於九十一年七月二日先將鮮花坊店章及其私章各一枚交
    乙○○○保管，再於翌（三）日前往上址之華敦事務所，在
    臺中商銀之存款業務往來申請約定書、支票存款開戶申請書
    及信用卡申請書等資料上簽名，詹憲政並以乙○○○之女沈
    幸真所交付之前開鮮花坊與甲○○印章，蓋用於前開申請資
    料後取回辦理。迄同年月五日銀行核准申請、十二日核發支
    票本，適逢乙○○○主動致電查詢申辦進度，詹憲政乃告知
    同（十二）日下午會將支票本送至華敦事務所，詹憲政依約
    攜帶鮮花坊支票本、領取支票登記簿、支票存款戶聲明書、
    支票存款約定書至華敦事務所後，因其向乙○○○表明支票
    本應由申請人親自領取，乙○○○遂通知甲○○到場簽領，
    詹憲政於甲○○到場完成核對手續後，將相關文件帶回銀行
    並留下空白支票本一本（共計支票二十五紙，票號為TPA0
    000000號至TPA0000000號）後離去，甲○○
    亦因事務繁忙先行離去，而將前開支票本留在現場委由乙○○○代為保管，此後因乙○○○、甲○○二人仍陸續討論其
    他投資事項，甲○○亦未要求乙○○○返還前開支票本。嗣
    乙○○○因資金調度需款孔急，又因債信不佳，無法申請支
    票使用，竟意圖為自己不法之所有，於九十一年八月間，變
    易其代為保管之持有意思為所有，而將前開支票本予以侵占
    入己，並基於意圖供行使之用而偽造支票之概括犯意，多次
    盜用其保管之前開鮮花坊及甲○○印章，蓋印於前開空白支
    票之發票人欄上，復完成發票日及金額等事項之記載，而偽
    造如附表所示之支票，持向丁○○、丙○○等人借款而行使
    之（各該偽造支票之支票號碼、票面金額、發票日或交換日
    及兌現與否等事項，均詳如附表所示）。嗣因甲○○於同年
    九月間，接獲臺中商銀通知補足存款，追問乙○○○後始悉
    上情。
二、案經甲○○訴請臺灣臺北地方法院檢察署檢察官偵查後起訴
    。
    理  由
壹、證據能力：
    按被告以外之人於審判外之言詞或書面陳述，除法律有規定
    者外，不得作為證據；又被告以外之人於審判外之陳述，雖
    不符合同法第159條之1至第159條之4之規定，但經當事人於
    審判程序同意作為證據，法院審酌該言詞陳述或書面陳述作
    成時之情況，認為適當者，亦得為證據；又當事人、代理人
    或辯護人於法院調查證據時，知有第159條第1項不得為證據
    之情形，而未於言詞辯論終結前聲明異議者，視為有前項之
    同意，刑事訴訟法第159條第1項及第159條之5分別定有明文
    。經查：
（一）告發人丁○○與告訴人甲○○於法務部調查局北部地區機
      動組（下稱北機組）調查時之陳述，與告訴人甲○○於偵
      查中之陳述（告訴人於偵查中並未具結），被告之辯護人
      均爭執其證據能力，均屬被告以外之人於審判外之陳述，
      均無證據能力；又因告訴人已於第一審居於證人之地位接
      受交互詰問，且告訴人甲○○於第一審證述內容與其於偵
      查中所述亦大致相符，故本院逕採證人甲○○於第一審居
      於證人地位所為之證詞。
（二）本判決下列所引用之各項證據方法之證據能力，檢察官、
      被告及辯護人於本院準備程序均不爭執（見本院98年5 月
      21日準備程序筆錄第8、9頁、第一審卷第48、49頁），且
      迄至言詞辯論終結前亦未再聲明異議，本院審酌該等言詞
      陳述及書面陳述作成時之情況，並無不宜作為證據之情事
      ，依刑事訴訟法第159條之5之規定，自得作為證據，合先
      敘明。
貳、認定犯罪事實所憑證據和理由：
一、訊據被告乙○○○固坦承其曾使用持有中之「一花中花鮮花
    坊」支票本及前開鮮花坊、甲○○印章，簽發如附表所示之
    支票後持向丁○○、丙○○等人調現等情，惟矢口否認有何
    意圖供行使之用而偽造支票犯行，辯稱：係經甲○○口頭同
    意將該支票本借伊使用，嗣因伊經濟狀況欠佳拖累甲○○，
    雙方感情破裂，甲○○始改稱伊未經其同意簽發支票，伊非
    偽造支票云云。
二、經查：
（一）被告乙○○○為華敦公司及華敦事務所之財務部門負責人
      ，因訂花而與甲○○往來，於91年 6月間介紹臺中商銀業
      務員詹憲政為甲○○辦理支票帳戶開戶事宜等情，業經告
      訴人甲○○指訴在卷，且被告乙○○○亦供承上情不諱，
      此部分之事實，堪以認定。
（二）告訴人甲○○於同年7月2日先將「一花中花鮮花坊」店章
      及其私章各一枚交被告乙○○○保管，再於次日前往華敦
      事務所，在臺中商銀之存款業務往來申請約定書、支票存
      款開戶申請書及信用卡申請書等資料上簽名，詹憲政並以
      乙○○○之女沈幸真所交付之前開鮮花坊與甲○○印章，
      蓋用於前開申請資料後取回辦理，迄同年月 5日銀行核准
      申請、12日核發支票本等情，業據證人詹憲政於法務部調
      查局北部地區機動組（下稱北機組）調查時陳述：「‧‧
      ‧（91年7月2日）當天在華敦事務所，甲○○共填具臺中
      商銀的活期存款帳戶申請書（即臺中商銀存款業務往來申
      請約定書）、支票存款申請書（即支票存款開戶申請書）
      及信用卡申請書，‧‧‧（完成）開戶申請後，我將資料
      拿回銀行」、「甲○○只有在前開申請人欄位上簽名，甲○○花店的大小章是由沈幸真拿給我的，之後並由我代為
      蓋章，申請書上其他欄位資料則由其他行員幫忙填寫。該
      申請案於91年7月5日由經理核准，支票本我記得是在12日
      下來的。」等語綦詳（見北機組卷第26頁背面），核與證
      人即告訴人甲○○於第一審審理時證述：「乙○○○就跟
      我說要開一個支票的帳戶，這樣我的花店也可以使用，還
      說她認識臺中商銀的一位詹先生，可以請他到事務所來幫
      我辦，所以我有直接交資料給詹先生。」、「（臺中商銀
      存款業務往來申請約定書、支票存款開戶申請書、支票存
      款約定書、支票存款戶聲明書、支票存款約定書補充條款
      ）全部都是我簽名的。」等語相符（見第一審卷第114頁
      背面），並有臺中商銀之存款業務往來申請約定書、支票
      存款開戶申請書、簽呈、印鑑卡及「一花中花鮮花坊」營
      利事業登記證等件影本在卷足憑（見北機組卷第19頁、第
      20 頁、第101頁、第110頁、第103頁）。
（三）證人詹憲政於91年 7月12日下午攜帶「一花中花鮮花坊」
      支票本、領取支票登記簿、支票存款戶聲明書、支票存款
      約定書至華敦事務所後，因向乙○○○表明支票本應由申
      請人親自領取，乙○○○遂通知甲○○到場簽領，詹憲政
      於甲○○到場完成核對手續後，將相關文件帶回銀行並留
      下空白支票本一本後離去，甲○○亦因事務繁忙先行離去
      ，而將前開支票本留在現場委由乙○○○代為保管等情，
      亦據證人詹憲政於北機組調查時陳稱：「甲○○的支票核
      下來後，‧‧‧在尚未通知甲○○前，乙○○○已先打電
      話來詢問，我當時表示支票本已經核下來了。‧‧‧12日
      當天我於午飯後即將支票本、支票領取簿（即領取支票登
      記簿）、支票聲明書（即支票存款戶聲明書）及支票約定
      書（即支票存款約定書）帶到華敦事務所辦理對保手續，
      我到事務所時，甲○○尚未在場‧‧‧‧」、「‧‧‧‧
      我則向乙○○○表示支票領取簿不可以代簽，支票必須由
      甲○○本人領取，‧‧‧‧，過不久甲○○便到事務所，
      並親自簽好支票聲明書及支票約定書，完成對保後，我在
      於支票領取簿上蓋上『甲○○』之印章，‧‧‧‧」、「
      我乃將支票本留置於當時甲○○辦理對保手續之桌面上，
      支票本她（指甲○○）應該也有看到，至於其他相關對保
      資料，我整理收齊放入我的公事包後，我即離開事務所。
      ‧‧‧甲○○填具前述對保資料時，乙○○○此時即進入
      對面另一間辦公室拿出甲○○花店的大小章，並於甲○○
      填完對保資料後，連同支票領取簿，一併皆由我代替甲○○蓋章。」等語明確（以上均見北機組卷第27頁），亦與
      證人甲○○於第一審審審理時證述：「（ 7月12日）是被
      告乙○○○，她說銀行的人來了，沒有說要做什麼，就叫
      我馬上過去。‧‧‧‧（到現場）銀行的詹先生就叫我在
      一疊文件上簽名」、「（領取支票登記簿）上面只有蓋章
      ，但前面的一花中花鮮花坊（簽名）是我填寫的。我是到
      場才知道（要領取支票本），（簽完後）因為很忙所以先
      走。」（見第一審卷第115頁背面至第116頁）、「花店的
      大、小章我沒有拿回去，‧‧‧‧，（問：有無取得該帳
      戶之存摺及支票本？）都沒有，東西都在乙○○○那裡，
      當天我直接先走，我東西都沒有帶走。」（見第一審卷第
      114頁背面至第115頁）等情相符，並有經甲○○於戶名欄
      內親簽「一花中花鮮花坊」之領取支票登記簿（見北機組
      卷第 109頁），及分別蓋用「一花中花鮮花坊」及「甲○○」印章之支票存款約定書、支票存款戶聲明書在卷可稽
      （見北機組卷第21頁、第22頁）。
（四）按告訴人、證人之陳述有部分前後不符，或相互間有所歧
      異時，究竟何者為可採，法院仍得本其自由心證予以斟酌
      ，非謂一有不符或矛盾，即應認其全部均為不可採信；尤
      其關於行為動機、手段及結果等之細節方面，告訴人之指
      陳，難免故予誇大，證人之證言，有時亦有予渲染之可能
      ；然其基本事實之陳述，若果與真實性無礙時，則仍非不
      得予以採信。（最高法院著有七十四年臺上字第一五九九
      號判例可資參照。）本件告訴人甲○○前於北機組調查及
      檢察官偵訊時，雖先後否認知悉申請及具領支票之事，然
      此不惟與其於第一審審理時之證詞相悖，亦與前開事證有
      違，應認其於第一審審理中之證詞較為可採。另本件告訴
      人甲○○前於北機組調查及檢察官偵訊時、第一審證述時
      ，雖就是否知悉申請及具領支票之事，前後供述不一致，
      然其就有申請開立支票帳戶，未事前同意被告乙○○○簽
      發支票之基本事實之陳述，則前後均供述一致，故告訴人
      於第一審居於證人地位所為之證詞仍得採信。另查，證人
      詹憲政經法務部調查局以控制問題法、混合問題法施以測
      謊鑑定後，就「其有將支票本交付甲○○」暨「其未將支
      票本交付『沈太太』（按指被告）」二問題，均呈情緒波
      動之反應，研判有說謊；而告訴人甲○○經以控制問題法
      、混合問題法施以測謊鑑定後，就「其未領取支票本」、
      「其曾將印章交付『沈太太』」二問題，皆無情緒波動之
      反應，研判未說謊，此有法務部調查局91年12月24日調科
      參字第09123067140號測謊報告書1在卷可參（見調查卷第
      122頁測謊報告書），益證告訴人甲○○之上開指述，應
      非子虛。是本件證人即告訴人甲○○確有申請開立支票帳
      戶，並於完成對保手續簽領支票本後，將支票本留在華敦
      事務所內，由被告乙○○○暫為持有保管等情，堪予認定
      。
三、次查：
（一）被告乙○○○因資金調度需款孔急，於91年 8月間，利用
      其保管之前開鮮花坊及甲○○印章，蓋印於前開空白支票
      之發票人欄上，並完成發票日及金額等事項之記載，持向
      丁○○、丙○○等人借款之事實，業據被告供承在卷，核
      與證人丙○○於第一審審理時證述（見第一審卷第 118頁
      背面）之情節相符，並有如附表編號一至七所示之支票暨
      退票理由單（見北機組卷第31頁、第32頁、第35頁、第36
      頁、第37頁，臺灣臺北地方法院檢察署93年偵緝字第 222
      號卷第23頁，臺灣臺北地方法院檢察署92年偵字第 12932
      號卷第64頁）、帳戶交易記錄（見北機組卷第 115頁）及
      帳戶查詢表（見北機組卷第 116頁）等件在卷可考，由此
      可知，被告簽發如附表所示之支票之目的係持向他人調現
      或借款甚明。
（二）按刑法之偽造，乃指無權製作而製作。倘行為人事先未獲
      ，足認其係出於誤會而不具有犯罪之故意外，縱然事後邀
      得名義人之同意，仍不影響其先前已完成之偽造行為所應
      授權，即擅以他人名義製作，除因有正當理由或原因事實
      負之刑事責任。於利用他人支票簽發使用之情形言，行為
      人雖受託保管他人之支票及印鑑章，並非必然獲得授權簽
      發、使用，且縱有授權，亦非無一定金額、特定目的或時
      間範圍之限制。經查，被告乙○○○雖於第一審審理時辯
      稱係經告訴人甲○○同意，而持有並使用前開支票本云云
      ，惟其於偵查中則係供稱「事後有得到甲○○的同意」（
      見偵緝卷第 213頁），又謂：「甲○○事後同意我使用她
      花店的支票，只是口頭說要借我週轉，沒有證據」（同上
      卷第 247頁）；於第一審審理時並稱：「我沒有要求她支
      票給我用，她叫我幫她找生意作，所以才把支票給我」、
      「丁○○……要和我合夥做兒童健康福報，（使用支票）
      借現金，拿去買白紙，比較便宜」（以上見第一審卷第47
      頁）云云。然均據證人即告訴人甲○○否認在卷，並堅稱
      ：伊係因被告表示願意合夥開設洗腎醫院及電腦公司，而
      申辦系爭支票帳戶，並將相關所需之大、小印鑑章交付被
      告，但並沒有同意被告開立支票與使用花店的大、小章等
      語（見第一審卷第114頁背面、第116頁正面），是退步言
      之，縱若告訴人與被告間有合夥關係存在，而申辦支票，
      告訴人亦僅係部分授權，僅授權被告限就特定合夥目的始
      能使用支票，亦即支票祇能用於所欲合夥之特定事業，此
      為一般事理之常。
      次按支票為流通證券，發票人需負擔票面金額之票據債務
      責任，此一票據使用情形，為社會一般大眾所知悉之票據
      常識，從而，一般正常借票情形，多係特定金額及日期，
      以避免負擔漫無限制之票據債務；本件被告乙○○○負責
      華敦公司及華敦事務所之財務工作，為具有財經專業知識
      之人，告訴人甲○○則獨資經營鮮花坊多年，依渠等生活
      及工作經驗，更應知悉前開票據責任。是以前述支票帳戶
      既以告訴人甲○○獨資之「一花中花鮮花坊」名義申請，
      預備供己之用，惟本件被告簽發如附表所示之支票之目的
      ，則係持向丙○○等人調現或借款，顯非用於上述合夥之
      目的使用至明，另參諸被告乙○○○於第一審供承其與告
      訴人甲○○間，並無確定之合夥或投資關係存在（見第一
      審卷第 122頁背面），衡情甲○○即無授權被告乙○○○
      任意簽發支票使用之可能，因認證人甲○○證稱僅同意被
      告乙○○○使用其所申請之現金卡額度十五萬元，而未授
      權簽發支票等語（見第一審卷第117頁背面），核與一般
      借貸常情相符，應堪採信，而被告空言辯稱有經告訴人同
      意簽發支票云云，則屬事後圖飾卸責之詞，不足採信。
（三）綜上各項證據綜合判斷，足見被告乙○○○空言辯稱有經
      告訴人同意簽發支票云云，核屬事後圖飾卸責之詞，不足
      採信。是本件事證明確，被告乙○○○侵占並冒名簽發支
      票犯行，洵堪認定，應予依法論科。
四、論罪：
（一）被告行為後，刑法部分修正條文於九十五年七月一日起生
      效施行（下稱現行刑法）；復參酌最高法院九十五年五月
      二十三日第八次刑事庭會議決議意旨，現行刑法第二條第
      一項之規定，係規範行為後法律變更所生新舊法律比較適
      用之準據法，於現行刑法施行後，應適用現行刑法第二條
      第一項之規定，為「從舊從輕」之比較。茲就本案新、舊
      法比較適用之結果分敘如下：
    1.行為時刑法第201條偽造、變造、行使有價證券等罪及刑
      法第335條侵占罪，均有併科或科以一定金額以下罰金刑
      之規定。其中最低罰金刑部分，修正前刑法第33條第5款
      規定：「罰金：一元（銀元）以上。」而依罰金罰鍰提高
      標準條例規定，就72年6月26日前修正之刑法部分條文罰
      金數額提高10 倍，其後修正者則不提高倍數。刑法第33
      條第5款自72年6月26日迄94年2月2日修正公布（95年7月1
      日施行），期間並未修正，再依現行法規所定貨幣單位折
      算新臺幣條例規定，以銀元1元折算新臺幣3元，則修正前
      最低罰金數額即為新臺幣30元。修正後刑法第33條第5款
      規定：「罰金：新臺幣1千元以上，以百元計算之。」修
      正後最低罰金刑即為1千元，比較新舊法適用結果，此部
      分以被告行為時之舊法較有利於被告。
    2.刑法第55條牽連犯之規定業經刪除，於新法施行後，被告
      之數犯罪行為，應予分論併罰。此條刪除雖非犯罪構成要
      件之變更，然顯已影響行為人刑罰之法律效果，自屬法律
      有變更，比較新舊法之結果，以舊法之牽連犯較有利被告
      。
    3.刑法第56條連續犯之規定業經刪除，則被告之數犯罪  行
      為，應予分論併罰。此刪除雖非犯罪構成要件之變更，但
      顯已影響行為人刑罰之法律效果，自屬法律有變更，依新
      法第2條第1項規定，比較新、舊法結果，仍應適用較有利
      於被告之行為時法律即舊法論以連續犯。
    綜上各情判斷，綜合全部罪刑結果而為比較，應整體適用被
    告行為時即以修正前刑法之相關規定對被告較為有利。
（二）按行使偽造有價證券以使人交付財物，倘所交付者即係該
      證券本身票面價值之對價，因其自身原即含有詐欺性質，
      自不另論以詐欺罪，此有最高法院四十三年度台非字第四
      五號判例意旨可供參照。本件被告乙○○○侵占其持有中
      之前開空白支票本，並盜用保管中之前開鮮花坊及甲○○
      印章簽發支票使用，所為係犯刑法第三百三十五條第一項
      之侵占罪及同法第二百零一條第一項之意圖供行使之用而
      偽造有價證券罪。其盜用印章為偽造有價證券之階段行為
      ，行使偽造有價證券之低度行為，則為偽造之高度行為所
      吸收，均不另論罪。被告乙○○○先後多次偽造有價證券
      犯行，均時間緊接，犯罪構成要件各相同，顯基於概括犯
      意反覆而為，為連續犯，應依修正前刑法第56條規定論以
      一罪並加重其刑。其所犯上開二罪間，有方法目的、原因
      結果之關連，應依修正前刑法第55條規定牽連犯之規定，
      從一重依意圖供行使之用而偽造有價證券罪論處。
（三）酌減其刑：修正前刑法第59條規定：「犯罪之情狀可憫恕
      者，得酌量減輕其刑」，修正後規定：「犯罪之情狀顯可
      憫恕，認科以最低度刑仍嫌過重者，得酌量減輕其刑」，
      上開條文修正前與修正後雖用語不同，但實質內涵則相同
      ，對被告而言並無所謂有利或不利之情形，應逕行適用修
      正後之規定（最高法院95年度第21次刑事庭會議決議參照
      ）。查被告偽造有價證券之行為，固值非難，惟被告犯罪
      之動機單純，與一般狡黠或財產犯罪，為滿足個人私慾，
      大量偽造有價證券以之販賣或詐欺之情形，顯屬有間，且
      以被告本件犯罪之具體情狀及行為背景，確屬情輕法重，
      客觀上足以引起一般人之同情，縱宣告法定最低度之刑猶
      嫌過重，參諸犯罪後被告已取得告訴人甲○○諒解，其犯
      罪情狀尚堪憫恕，本院認為處以法定最輕刑度仍嫌過重，
      爰依刑法第59條規定，酌減其刑。
五、撤銷原判決有罪部分之理由：
    原判決對被告乙○○○有罪部分論罪科刑，固非無見，惟查
    ：
（一）被告行為後，刑法於94年1月7日修正公布，自95年7月1日
      起施行，原判決未及就新舊法比較適用，尚有未合。
（二）原判決未及審酌犯罪後告訴人甲○○於本院更(一)審準備程
      序期日表示願原諒被告等情狀而予以量刑，容有未洽。
    被告上訴否認犯罪，雖無理由，惟原判決關於有罪部分，既
    有上開可議之處，應由本院將原判決有罪部分撤銷改判。
六、科刑：
    爰審酌被告乙○○○之品行、犯罪動機、目的、手段，且目
    前年紀已年滿70歲，偽造如附表所示之支票之金額、數量，
    有部分票款有兌現，及犯罪所生危害，與犯罪後已取得告訴
    人甲○○諒解，犯後態度尚佳等一切情狀，量處如主文第二
    項所示之刑，以資懲儆。又被告犯罪時間雖在96年4月24日
    前，惟經宣告逾1年6月以上之有期徒刑，依中華民國九十六
    年罪犯減刑條例第3條第1項第15款規定不得減刑。如附表所
    示支票，均屬偽造，不問屬於犯人與否，併依刑法第205條
    規定併予宣告沒收。
七、末查，被告之選任辯護人雖稱：如為不利之認定，請求諭知
    緩刑云云。惟查，本件被告前於94年間，曾因違反公司法案
    件，經臺灣臺北地方法院於94年7月29日以94年度簡字第147
    7號刑事簡易判決判處有期徒刑 3月，如易科罰金，以銀元3
    百元折算 1日，於同年11月30日判決確定，有本院被告乙○○○之前案紀錄表、臺灣臺北地方法院94年度簡字第1477號
    刑事簡易判決書各 1份在卷可稽，被告既曾因故意犯罪而受
    有期徒刑之宣告，即不合於刑法第74條所定緩刑之條件，併
    予敘明。
據上論斷，應依刑事訴訟法第369條第1項前段、第364條、第299
條第1項前段，刑法第2條第1項但書、第201條第1項、第335條第
1項、第59條、第205條，修正前刑法第55條、第56條，修正前罰
金罰鍰提高標準條例第1條前段，判決如主文。
本案經檢察官李良忠到庭執行職務。
中    華    民    國    98    年    12    月    15    日
                  刑事第七庭  審判長法  官  陳晴教
                                    法  官  楊智勝
                                    法  官  游紅桃
以上正本證明與原本無異。
如不服本判決，應於收受送達後10日內向本院提出上訴書狀，其
未敘述上訴之理由者並得於提起上訴後10日內向本院補提理由書
（均須按他造當事人之人數附繕本）「切勿逕送上級法院」。
                                    書記官  戴伯勳
中    華    民    國    98    年    12    月    17    日
附錄：本案論罪科刑法條全文
中華民國刑法第201條第1項（有價證券之偽造變造與行使罪）
意圖供行使之用，而偽造、變造公債票、公司股票或其他有價證
券者，處3 年以上 10 年以下有期徒刑，得併科 3 千元以下罰
金。
中華民國刑法第335條（普通侵占罪）
意圖為自己或第三人不法之所有，而侵占自己持有他人之物者，
處 5 年以下有期徒刑、拘役或科或併科 1 千元以下罰金。
前項之未遂犯罰之。


司法院資訊處製作；財團法人民間司法改革基金會備份。
